【裁判字號】    95,上更(一),21
【裁判日期】    951116
【裁判案由】    違反毒品危害防制條例等
【裁判全文】
臺灣高等法院花蓮分院刑事判決      95年度上更(一)字第21號
上  訴  人
即  被  告  乙○○
                    （
指定辯護人  林武順律師
上  訴  人
即  被  告  甲○○
指定辯護人  王政琬律師
上訴人因違反毒品危害防制條例案件，不服台灣花蓮地方法院中
華民國93年4月28日93年度訴字第160號第一審判決（起訴案號：
台灣花蓮地方法院檢察署93年度偵字第451、957、1679、1885、
1886號），提起上訴，經判決後由最高法院發回，本院更為判決
如下：
    主  文
原判決關於乙○○連續販賣第一級毒品、共同販賣第二級毒品及
定執行刑部分；暨甲○○共同販賣第二級毒品及定執行刑部分，
均撤銷。
乙○○販賣第一級毒品，處有期徒刑拾年。未扣案之販賣第一級
毒品所得新臺幣壹仟元沒收，如全部或一部不能沒收時，以其財
產抵償之。又共同連續販賣第二級毒品，處有期徒刑柒年肆月，
未扣案之販賣第二級毒品所得新臺幣貳仟元，應與鄭啟宏連帶沒
收，如全部或一部不能沒收時，以其等財產抵償之。應執行有期
徒刑拾柒年，未扣案之販賣第一級毒品所得新臺幣壹仟元沒收，
如全部或一部不能沒收時，以其財產抵償之。未扣案之販賣第二
級毒品所得新臺幣貳仟元，應與鄭啟宏連帶沒收，如全部或一部
不能沒收時，以其等財產抵償之。
甲○○共同連續販賣第二級毒品，累犯，處有期徒刑柒年拾月。
    事  實
一、乙○○基於販賣第一級毒品海洛因以營利及轉讓第二級毒品
    安非他命之犯意，於93年3月1日，接獲許信義撥打其所使用
    之0000000000號行動電話，約定購買新台幣（下同）1,000
    元第一級毒品海洛因後，旋即在花蓮縣吉安鄉自強夜市附近
    ，交付價值1,000元之海洛因予許信義，而收取1,000元，同
    時無償贈與許信義價值約500元之第二級毒品安非他命。
二、乙○○另與鄭啟宏（業經判處罪刑確定）共同基於販賣第二
    級毒品安非他命以營利之概括犯意，於93年2、3月間，共同
    販賣各2,000元之安非他命予劉康偉2次。其中一次係劉康偉
    打電話給鄭啟宏未著，再打給乙○○說要買毒品安非他命
    2,000元，而後於花蓮市○○街某旅館內，由鄭啟宏交給劉
    康偉2,000元之毒品安非他命，惟尚未收款；另一次是劉康
    偉打電話給乙○○購買毒品，約在花蓮市○○○街中華國宅
    樓下，由乙○○交付劉康偉2,000元之安非他命，而收取
    2,000 元。
三、甲○○曾違反毒品危害防制條例案件，經原審法院判處有期
    徒刑4月，於91年2月4日易科罰金執行完畢，仍不知悔改。
    復與鄭啟宏共同基於販賣第二級毒品安非他命以營利之概括
    犯意聯絡，於93年3月間，由鄭啟宏先與詹焜宇談妥第二級
    毒品安非他命交易價格及交付地點後，再由甲○○於花蓮市
    ○○○街105號1樓附近，各交付價值3,000元之安非他命予詹
    焜宇2 次，惟均尚未收款。
四、案經花蓮縣警察局移送臺灣花蓮地方法院檢察署檢察官偵查
    起訴。
    理  由
壹、證據能力部分：
一、按被告以外之人於審判外之言詞或書面陳述，除法律有規定
    者外，不得做為證據。被告以外之人於檢察事務官、司法警
    察官或司法警察調查中所為之陳述，與審判中不符時，其先
    前之陳述具有較可信之特別情況，且為證明犯罪事實存否所
    必要者，得為證據。被告以外之人於審判中滯留國外或所在
    不明而無法傳喚或傳喚不到者，其於檢察事務官、司法警察
    官或司法警察調查中所為之陳述，經證明具有可信之特別情
    況，且為證明犯罪事實之存否所必要者，得為證據。刑事訴
    訟法第159條第1項、第159條之2、第159條之3第3款分別定
    有明文。經查：
（一）證人許信義於警詢中供稱：伊曾向被告乙○○購買1次1,
      000元之第一級毒品海洛因，約定在花蓮縣吉安鄉自強夜
      市交付。伊在93年3月1日0時36分17秒與被告乙○○之對
      話，就是這次要買毒品等語（偵二卷第66、67頁）。雖與
      證人許信義於原審審理中證稱：被告乙○○曾拿過海洛因
      給伊，但是不用錢的等語（原審卷二第65頁），並不相符
      。然查，證人許信義於偵查中仍證稱曾向被告乙○○購買
      海洛因，並稱警詢中筆錄均為實在等語（偵二卷第165頁
      ），復有許信義在93年3月1日0時36分17秒與被告乙○○
      之對話之通訊監聽譯文一份在卷可查（偵二卷第14頁），
      足認證人許信義警詢時之陳述具有較可信之特別情況，且
      為證明被告乙○○販賣第一級毒品犯罪事實之存否所必要
      ，依法得為證據，而有證據能力。
（二）證人劉康偉經原審法院傳喚、拘提未到，其於93年7月30
      日警詢中證稱：伊曾在93年2、3月間向鄭啟宏購買毒品，
      一次是在花蓮市○○街的旅館內買安非他命2,000元，當
      時伊打電話給乙○○說要買毒品，伊到該旅館時，鄭啟宏
      也在，是鄭啟宏交給伊2,000元毒品；另一次是伊打電話
      給乙○○購買毒品，約在花蓮市○○○街中華國宅樓下，
      由乙○○交付伊2,000元安非他命等語（偵二卷第75、76
      頁）。其於93年8月19日偵查中，就其上開警詢筆錄，僅
      更正所述在花蓮市○○街交付安非他命部分，鄭啟宏應係
      沒有收錢外，其餘警詢證詞均正確（偵二卷第164頁），
      堪信劉康偉前開警詢筆錄係出於自由之意思而陳述，具有
      較可信之特別情況，且為證明鄭啟宏、乙○○販賣第二級
      毒品犯罪事實之存否所必要，得做為證據，而具備證據能
      力。
（三）證人詹焜宇於93年5月19日警詢中供稱：「我先打電話給
      鄭啟宏，告訴他我要的毒品數量，之後他就叫甲○○送給
      我，我向鄭啟宏購買3次毒品，我都是向他買安非他命毒
      品，每次都向他拿3千至5千元」（警三卷第13頁）。與其
      在原審審理證稱：伊只有在93年間向鄭啟宏借1,000元安
      非他命，並由甲○○送到花蓮市○○○街105號2樓之1伊租
      屋處樓下交給伊等語（原審卷二第37頁起），並不相符。
      且證人詹焜宇於偵查中已證稱：「（跟鄭啟宏買）2次安
      非他命。」「93年初我打電話給他，我們約在花蓮火車站
      前的國興2街，我當時跟他買了安非他命3千元，是由甲○
      ○送過來給我，我當時是用欠的。」「約一星期後也是我
      主動打電話給他，那一次也是用欠錢，當時也是甲○○送
      來給我的，價格是3千元。」「（為何在警局稱有交錢給
      甲○○？）當時我沒有這樣講。」（偵二卷第169、170頁
      ）。被告甲○○於偵查中亦供稱：「我送給他（詹焜宇毒
      品）2次，詹焜宇部分我都沒有收到錢。」（偵六卷第12
      頁）足認詹焜宇於前開警詢中之陳述關於購買安非他命之
      次數及金額之正確性，尚有可疑，此外公訴人亦未說明前
      開警詢有其他較可信之特別情況存在，應認證人詹焜宇前
      開警詢中之陳述，不得採為證據。
二、卷附關於鄭啟宏及乙○○所使用之0000000000、0000000000
    號行動電話，自93年2月23日上午11時起至93年3月23日上午
    10時止之監聽，係警方依合法程序聲請，經台灣花蓮地方法
    院檢察署檢察官審核後核發通訊監察書後所為，有台灣花蓮
    地方法院檢察署93年花檢東忠聲監字第000049號通訊監察書
    乙紙在卷可查佐，監聽之聲請程序完備，自屬合法之監聽。
    是公訴人所提出之監聽錄音帶及通訊監察譯文表，應得為證
    據，而具備證據能力。
貳、關於犯罪事實之認定：
一、被告乙○○販賣第一級、第二級毒品及轉讓第二級毒品部分
    ：
（一）訊據被告乙○○固坦承於上開時地，無償贈與約500元之
      第二級安非他命予證人許信義，惟矢口否認販賣第一級毒
      品海洛因及第二級毒品安非他命之犯行，辯稱：伊曾給許
      信義海洛因，但沒有向他拿錢；伊並未與鄭啟宏販賣第二
      級毒品安非他命與劉康偉云云。
（二）經查：
  １、被告乙○○於上開時地販賣第一級毒品海洛因1,000元，
      同時無償贈與市價約500元之第二級安非他命予許信義等
      情，業據證人許信義於警詢及偵查中證述明確（偵二卷第
      66、67、165、166頁）；又證人許信義於93年3 月1日零
      時36分17秒與被告乙○○通話之內容中，許信義稱：「拿
      一張軟的給我……」，被告乙○○稱：「你要1 千喔，好
      你過來」等語，亦有監聽譯文1份在卷可佐（偵二卷第14
      頁）。被告雖辯稱：伊曾給許信義海洛因，但沒有向他拿
      錢；證人許信義亦於原審審理時改稱：伊雖曾向被告乙○
      ○拿海洛因，但沒有給錢云云；然許信義於原審審理時供
      陳當時只認識被告乙○○1、2個月，且一度認不出被告乙
      ○○（原審卷二卷第65、66頁），可見被告乙○○與許信
      義並無特殊交情，何以甘犯法令，免費提供第一級及第二
      級毒品予許信義使用，實不合常理。況被告於上開通話裡
      稱：「你要1千喔，好你過來」，茍被告當時欲免費贈與
      許信義第一級毒品海洛因，又何須確認許信義所要之海洛
      因價格？足認被告乙○○交付許信義第一級毒品海洛因並
      非贈與，而係販賣。被告乙○○所辯及許信義翻異之詞，
      無非卸責及迴護之詞，均不可採。
  ２、被告乙○○與鄭啟宏於上開時地販賣第二級毒品安非他命
      予劉康偉2次，每次2,000元一節，業據證人劉康偉於警詢
      及偵查中供陳屬實，其於警詢中供稱：伊曾於93年2、3
      月間向鄭啟宏購買毒品，一次是在花蓮市○○街的旅館內
      買安非他命2000元，當時伊打電話給乙○○說要買毒品，
      ……是鄭啟宏交給伊2000元毒品；另一次是伊打電話給乙
      ○○購買，約在花蓮市○○○街中華國宅樓下，由乙○○
      交付2000元安非他命（偵二卷第75、76頁）；於偵查中僅
      更正在花蓮市○○街交付安非他命部分，鄭啟宏沒有收錢
      ，其餘警詢證詞均正確（偵二卷第164頁）。而鄭啟宏於
      原審亦證稱：「（劉康偉於警詢稱於93年2、3月間向乙○
      ○買毒品，由鄭啟宏交付2000元毒品？）應該是劉康偉要
      向我買安非他命，找不到我，才打電話給乙○○，我有賣
      2000元的安非他命給他沒錯。」等語（原審卷二第183頁
      ）。又證人劉康偉於93年2月27日與被告乙○○之通話裡
      ，劉康偉稱：「你有沒有軟的或硬的？」，乙○○稱：「
      他（指鄭啟宏）還沒回來，去外地等語（偵二卷第99頁）
      ，亦有監聽譯文1份在卷可佐。足認被告乙○○與鄭啟宏
      確有共同販賣安非他命予劉康偉。被告所辯伊未與鄭啟宏
      販賣安非他命予劉康偉云云，亦不可採。
  ３、再一般民眾普遍認知海洛因及安非他命毒品之非法交易，
      政府一向查禁森嚴，且重罰不寬貸，衡諸常情，倘非有利
      可圖，絕無平白甘冒被嚴查重罰高度風險之理，從而，舉
      凡有償交易，除足以反證確另基於某種非圖利本意之關係
      外，通常尚難因無法查悉其販入價額作為是否高價賣出之
      比較，諉無營利之意思。而被告除有交付海洛因予許信義
      及交付安他命予劉康偉外，並有收取價金之事實，其有營
      利之意圖，昭然若揭，犯行堪以認定。
三、關於被告甲○○販賣第二級毒品部分：
（一）訊據被告甲○○矢口否認有何販賣第二級毒品安非他命之
      犯行，辯稱：伊只是受鄭啟宏之託，順路幫其交付安非他
      命給詹焜宇2次云云。
（二）經查：
  １、被告甲○○與鄭啟宏於上開時地販賣第二級毒品安非他命
      予詹焜宇2次，每次3,000元一節，業據證人詹焜宇於偵查
      中證稱：「（跟鄭啟宏買）2次安非他命。」「93年初我
      打電話給他，我們約在花蓮火車站前的國興2街，我當時
      跟他買了安非他命3千元，是由甲○○送過來給我，我當
      時是用欠的。」「約一星期後也是我主動打電話給他，那
      一次也是用欠錢，當時也是甲○○送來給我的，價格是3
      千元。」「（為何在警局稱有交錢給甲○○？）當時我沒
      有這樣講」等語明確（偵二卷第169、170頁）。核與被告
      甲○○於偵查中所稱：「我送給他（詹焜宇毒品）2次，
      詹焜宇部分我都沒有收到錢」等語相符（偵六卷第12頁）
      。鄭啟宏於原審對詹焜宇於偵查中所稱曾於93年年初跟伊
      買安非他命2次，亦表示沒有意見」（原審卷二第182頁）
      。足認詹焜宇確曾向鄭啟宏購買2次安非他命，並由被告
      甲○○交付。證人詹焜宇於警詢中供稱伊向鄭啟宏購買3
      次安非他命，每次拿3千至5千元云云，與其在偵查時所述
      不一，亦與被告甲○○所稱僅送2次安非他命給伊，不相
      符合；又詹焜宇於原審改稱伊只有在93年間向鄭啟宏借
      1,000元安非他命，並由甲○○送到花蓮市○○○街105號2
      樓之1伊租屋處樓下交給伊云云，亦無非迴護之詞，均不
      足取。鄭啟宏於原審供稱僅拜託甲○○送1次安非他命給
      詹焜宇云云，亦與被告甲○○自承2次有異，同不可採。
  ２、又被告甲○○於原審已供承伊知悉所交付之物品為第二級
      毒品安非他命，足見被告甲○○與鄭啟宏就販賣第二級毒
      品安非他命予詹焜宇之犯行，有犯意聯絡及行為分擔。
  ３、再一般民眾普遍認知海洛因及安非他命毒品之非法交易，
      政府一向查禁森嚴，且重罰不寬貸，衡諸常情，倘非有利
      可圖，絕無平白甘冒被嚴查重罰高度風險之理，從而，舉
      凡有償交易，除足以反證確另基於某種非圖利本意之關係
      外，通常尚難因無法查悉其販入價額作為是否高價賣出之
      比較，諉無營利之意思。被告2次交付安他命予詹焜宇，
      雖尚未收款，惟既意在販賣，已足見其有營利之意圖，犯
      行堪以認定。
參、論罪科刑及上訴有無理由之論述：
一、核被告乙○○所為，係犯毒品危害防制條例第4條第1項販賣
    第一級毒品罪、第4條第2項販賣第二級毒品罪及同法第8條
    第2項轉讓第二級毒品罪。被告乙○○就販賣第二級毒品予
    劉康偉之犯行，與鄭啟宏間，有犯意之聯絡與行為之分擔，
    為共同正犯。其販賣第一級、第二級毒品及轉讓第二級毒品
    前持有第一級、第二級毒品之低度行為，則為其販賣第一級
    、第二級毒品及轉讓第二級毒品之高度行為所吸收，均不另
    論罪。被告乙○○販賣第一級毒品同時轉讓第二級毒品，係
    一行為觸犯數罪名之想像競合關係，應從一重之販賣第一級
    毒品罪處斷（被告乙○○就裁判上一罪僅撤回其中轉讓第二
    級毒品部分撤回上訴，不生撤回之效力）。被告乙○○先後
    2次販賣第二級毒品之行為，時間緊接，犯罪構成要件相同
    ，顯係基於概括犯意反覆為之，應依行為時較為有利之修正
    前刑法第56條之規定，論以一罪，並就有期徒刑部分加重其
    刑（無期徒刑部分不得加重）。被告乙○○所犯前開二罪間
    ，犯意各別，應予分論併罰。按犯罪之情狀可憫恕者，得酌
    量減輕其刑，刑法第59條定有明文。經查被告乙○○前開販
    賣第一級毒品罪之法定刑為最輕本刑無期徒刑以上之罪，然
    被告乙○○僅販賣1次價格1, 000元之毒品海洛因予許信義
    ，其販賣所得金額及數量均不高，且被告乙○○年僅24歲，
    思慮未盡周詳，本院認對被告乙○○科以上開法定最低度之
    刑，猶嫌過重，在客觀上足以引起一般同情，爰依刑法第59
    條規定，就販賣第一級毒品罪部分減輕其刑。原審就被告販
    賣第一級毒品部分論以連續犯，及就販賣第二級毒品部分未
    依連續犯論處，尚有未合。被告上訴否認犯罪，雖無理由，
    惟原判決此部分既有未合，即應撤銷改判。爰審酌被告並無
    前科，有台灣高等法院被告全國前案紀錄表一份附卷可查，
    素行尚佳，及其販賣毒品之次數暨坦承部分犯行之犯罪後態
    度等一切情狀，分別量處如主文第2項所示之刑，並定應執
    行刑為有期徒刑17年。又被告販賣第一級毒品所得之1,000
    元，雖未扣案，仍應依毒品危害防制條例第19條第1項之規
    定沒收之，如全部或一部不能沒收時，以其財產抵償之。另
    被告與鄭啟宏販賣第二級毒品所得之2,000元，雖未扣案，
    仍應依同條例第19條第1項之規定，連帶沒收之，如全部或
    一部不能沒收時，以其等財產抵償之。本案於93年3月10日
    在台東縣台東市○○路374號扣得之第一級毒品海洛因0.4公
    克，另於同日在花蓮縣吉安鄉○○○街38號2樓之6房屋扣得
    安非他命4.1公克，其數量甚微，同案被告鄭啟宏於原審供
    陳前開扣案毒品係自己要施用的，衡以鄭啟宏於92、93年間
    ，曾因施用第一級、第二級毒品經法院判決有期徒刑8月，
    有台灣高等法院被告前案紀錄表一份在卷可佐，堪信鄭啟宏
    前開供述為真實可採。此外，亦查無其他證據足資證明扣案
    毒品係為被告乙○○用以販賣第一級毒品海洛因、第二級毒
    品安非他命之毒品，因不予宣告沒收，
二、核被告甲○○所為，係犯毒品危害防制條例第4條第2項販賣
    第二級毒品罪。其與鄭啟宏間，有犯意之聯絡與行為之分擔
    ，為共同正犯。公訴意旨認被告甲○○所為係犯上開條例第
    4條第2項運輸第二級毒品罪，容有未洽，惟其社會基本事實
    相同，起訴法條應予變更。又被告販賣第二級毒品前持有第
    二級毒品之低度行為，為其販賣第二級毒品之高度行為所吸
    收，不另論罪。又被告甲○○先後2次販賣第二級毒品行為
    ，時間緊接，犯罪構成要件相同，顯係基於概括犯意反覆為
    之，應依行為時較為有利之修正前刑法第56條之規定，論以
    一罪，並就有期徒刑部分加重其刑（無期徒刑部分不得加重
    ）。被告如事實欄所載之前科，有臺灣高等法院被告前案紀
    錄表在卷可稽，其於前案執行完畢後5年內，再犯本件有期
    徒刑以上之罪，應依行為時之修正前刑法第47條之規定，論
    以累犯，就有期徒刑部分加重其刑（無期徒刑部分不得加重
    ），並遞加之。原審對被告甲○○論罪科刑，固非無見。惟
    毒品危害防制條例第19條規定，犯同條例第4條至第9條、第
    12條、第13條或第14條第1項、第2項之罪者，其因犯罪所得
    之物沒收之。所稱因犯罪所得之物，自以實際所得者為限，
    苟無所得或尚未取得者，自無從為沒收追繳之諭知。按諸甲
    ○○、詹焜宇之供述，二次交付毒品之價款6,000元，係用
    欠帳，均未收款，原判決未予究明，遽予宣告沒收追繳，自
    有未合。被告上訴否認犯罪，雖無理由，惟原判決此部分既
    有未合，即應撤銷改判。爰審酌被告甲○○有毒品前科，有
    台灣高等法院被告全國前案紀錄表一份附卷可查，素行不佳
    ，及其販賣毒品之次數、數量暨犯罪後態度等一切情狀，量
    處如主文第3項所示之刑。又被告甲○○經合法傳喚，無正
    當理由不到庭，爰不待其陳述逕行判決。
肆、被告乙○○不另為無罪諭知部分：
一、公訴意旨另以：乙○○與鄭啟宏共同基於販賣第一級及第二
    級毒品之概括犯意，自91年底起，至93年3月中旬止，連續
    在花蓮縣境內各處旅館、民宿租用房舍，販賣第一級毒品海
    洛因與蔡東發、李文益、劉康偉及詹焜宇；販賣第二級毒品
    安非他命與蔡東發、李文益、許信義及詹焜宇；轉讓第一級
    毒品海洛因與甲○○、蔡東發、劉康偉、許信義；轉讓第二
    級毒品安非他命因與李朝聖、甲○○、蔡東發、劉康偉。因
    認乙○○連續觸犯毒品危害防制條例第4條第1項販賣第一級
    毒品、同法第4條第2項販賣第二級毒品及同法第8條第1項轉
    讓第一級毒品、同法第8條第2項轉讓第二級毒品罪嫌等語。
二、訊據被告乙○○堅決否認上開犯行，辯稱：伊不認識蔡東發
    ；雖認識李文益，但不是很熟，李文益欠鄭啟宏錢，李朝聖
    要幫鄭啟宏向李文益要錢，伊騙李文益到臺東見李朝聖，李
    文益沒錢還又被李朝聖打，李文益記恨，才故意說伊賣毒品
    給他；伊沒有販賣第一級毒品海洛因與蔡東發、李文益、劉
    康偉及詹焜宇；及販賣第二級毒品安非他命與蔡東發、李文
    益、許信義及詹焜宇；也沒有轉讓第一級毒品海洛因與甲○
    ○、蔡東發、劉康偉、許信義；轉讓第二級毒品安非他命與
    李朝聖、甲○○、蔡東發、劉康偉等語。
三、經查：
（一）公訴人就被告乙○○販賣第一級毒品海洛因與蔡東發、李
      文益、劉康偉、詹焜宇及轉讓第一級毒品海洛因與甲○○
      、蔡東發、劉康偉、許信義部分，僅以證人許信義、劉康
      偉於警詢及偵訊中之證述、國防部憲兵司令部刑事鑑識中
      心93年6月3日（93）宇鑑字第07079號鑑驗通知書、監聽
      譯文表及錄音帶為論據。惟證人許信義於警詢及偵訊中均
      僅證稱曾向被告購買海洛因而已，未曾供述被告曾無償給
      伊海洛因；證人劉康偉於警詢及偵訊中亦僅證稱曾向被告
      購買安非他命，並沒有買海洛因等語，有如上述。又國防
      部憲兵司令部刑事鑑識中心93年6月3日（93）宇鑑字第
      07079號鑑驗通知書亦僅記載：扣案編號4之分裝袋乙盒、
      編號7研磨機、編號8攪碎機中均含有海洛因成分。編號6
      之2過濾網7個、編號6之6毛刷3支均含有海洛因成分。僅
      得證明本案部分扣案之工具中含有海洛因成分。再公訴人
      提出之監聽錄音帶及通訊監察譯文，亦未能證明被告有何
      販賣第一級毒品海洛因與蔡東發、李文益、劉康偉、詹焜
      宇及轉讓第一級毒品海洛因與甲○○、蔡東發、劉康偉、
      許信義之情形，尚難據以認定被告有此部分之犯行。
（二）公訴人就被告乙○○販賣第二級毒品安非他命與蔡東發、
      李文益、許信義、詹焜宇及轉讓第二級毒品安非他命因與
      李朝聖、甲○○、蔡東發、劉康偉部分，雖以蔡東發、許
      信義、劉康偉、甲○○、李朝聖、李文益、詹焜宇於警詢
      及偵訊中之證述，暨監聽錄音帶及通訊監察譯文為論據。
      惟公訴人業於原審捨棄證人蔡東發警詢中之證詞，而蔡東
      發於偵訊中係證稱：伊施用之毒品係向甲○○買的，共買
      兩次，每次3千元一小包，以前沒有向鄭啟宏買過毒品，
      伊與鄭啟宏是認識很久的朋友，若有需要毒品時，會互相
      請來請去，伊亦沒有向乙○○買過毒品等語。而許信義於
      警詢及偵訊中均僅證稱曾向被告購買海洛因而已，未曾供
      述向被告購買安非他命。證人劉康偉於警詢及偵訊中雖證
      稱曾向被告購買安非他命，但並沒有供述被告無償給予安
      非他命。甲○○於警詢中係供稱要買安非他命的人都直接
      和鄭啟宏聯絡好之後才叫伊送貨，伊曾依鄭啟宏指示送給
      蔡東發約7、8次；於偵訊及原審聲押庭亦為相同之供述；
      然並未供述曾向被告購買安非他命。又證人李朝聖於警詢
      中係證稱鄭啟宏曾轉讓2兩第一級毒品海洛因及打電話令
      其送海洛因與被告乙○○，並未證稱向被告購買過第二級
      毒品安非他命。又證人李文益於警詢中雖證稱：伊都打被
      告乙○○之電話透過乙○○向鄭啟宏購買第二級毒品安非
      他命等語；惟李文益於偵訊時則稱：伊係向鄭啟宏購買第
      二級毒品安非他命，並透過被告乙○○交付毒品等語，則
      李文益對被告乙○○在其向鄭啟宏購買第二級毒品交易中
      係擔任何種角色，所述並不一致。且李文益復於原審證稱
      ：警詢中所述係因記恨乙○○將其騙至台東李朝聖處所為
      之陳述；伊並未向被告乙○○購買過第二級毒品安非他命
      等語，則李文益於警詢及偵查中證述被告乙○○販賣第二
      級毒品安非他命之證詞，已難採信為真實。又證人詹焜宇
      於警詢及偵查中皆稱係伊先打電話給鄭啟宏，告訴他要買
      的毒品數量，之後他就叫甲○○送給伊等語，亦未供稱曾
      向被告購買安非他命。再公訴人提出之監聽錄音帶及通訊
      監察譯文，亦未能證明被告有何販賣第二級毒品安非他命
      與蔡東發、李文益、許信義、詹焜宇及轉讓第二級毒品安
      非他命因與李朝聖、甲○○、蔡東發、劉康偉之情形，亦
      難據以認定被告有此部分之犯行。
（三）此外，復查無其他證據足認被告有此部分之犯行。本應為
      無罪之諭知，惟公訴人認被告此部分犯行與前開有罪判決
      部分，有連續犯之裁判上一罪關係，爰不另為無罪之諭知
      。
據上論斷，應依刑事訴訟法第369條第1項前段、第364條、第299
條第1項前段、第300條、第371條，毒品危害防制條例第4條第1
項、第2項、第8條第2項、第19條第1項，刑法第11條前段、第28
條、第55條、第59條、第51條第5款，修正前刑法第56條、第47
條，判決如主文。
本案經檢察官翟光軍到庭執行職務。
中    華    民    國    95    年    11    月    16    日
                  刑事庭審判長法  官     謝 志 揚
                              法  官     蔣 有 木
                              法  官     林 慶 煙
以上正本證明與原本無異。
如不服本判決。應於送達後十日內，向本院提出上訴狀。其未敘
述理由者，並應於提出上訴狀後十日內向本院補提理由狀 ( 須
附繕本)。
                              書記官     林 明 智
中    華    民    國    95    年    11    月    16    日
附錄    本判決論罪科刑法條：
毒品危害防制條例第4條
製造、運輸、販賣第一級毒品者，處死刑或無期徒刑；處無期徒
刑者，得併科新臺幣 1 千萬元以下罰金。
製造、運輸、販賣第二級毒品者，處無期徒刑或 7 年以上有期徒
刑，得併科新臺幣 7 百萬元以下罰金。
製造、運輸、販賣第三級毒品者，處 5 年以上有期徒刑，得併科
新臺幣 5 百萬元以下罰金。
製造、運輸、販賣第四級毒品者，處 3 年以上 10 年以下有期徒
刑，得併科新臺幣 3 百萬元以下罰金。
製造、運輸、販賣專供製造或施用毒品之器具者，處 1 年以上 7
年以下有期徒刑，得併科新臺幣 1 百萬元以下罰金。
前五項之未遂犯罰之。
毒品危害防制條例第8條
轉讓第一級毒品者，處 1 年以上 7 年以下有期徒刑，得併科新
臺幣 1百萬元以下罰金。
轉讓第二級毒品者，處 6 月以上 5 年以下有期徒刑，得併科新
臺幣 70 萬元以下罰金。
轉讓第三級毒品者，處 3 年以下有期徒刑，得併科新臺幣 30 萬
元以下罰金。
轉讓第四級毒品者，處 1 年以下有期徒刑，得併科新臺幣 10 萬
元以下罰金。
前四項之未遂犯罰之。
轉讓毒品達一定數量者，加重其刑至二分之一，其標準由行政院
定之。
毒品危害防制條例第19條
犯第 4 條至第 9 條、第 12 條、第 13 條或第 14 條第 1 項、
第2項之罪者，其供犯罪所用或因犯罪所得之財物，均沒收之，
如全部或一部不能沒收時，追徵其價額或以其財產抵償之。
為保全前項價額之追徵或以財產抵償，得於必要範圍內扣押其財
產。
犯第 4 條之罪所使用之水、陸、空交通工具沒收之。


司法院資訊處製作；財團法人民間司法改革基金會備份。
